【裁判字號】    98,上訴,4655
【裁判日期】    981130
【裁判案由】    毒品危害防制條例
【裁判全文】
臺灣高等法院刑事判決              98年度上訴字第4655號
上  訴  人
即  被  告  甲○○
上列上訴人因違反毒品危害防制條例案件，不服臺灣板橋地方法
院98年度訴字第3158號，中華民國98年10月16日第一審判決（起
訴案號：臺灣板橋地方法院檢察署98年度毒偵字第5012號），提
起上訴，本院判決如下：
    主  文
上訴駁回。
    理  由
一、不服第一審判決而上訴於第二審法院者，應提出上訴書狀，
    上訴書狀應敘述具體理由，刑事訴訟法第361條第1項、第2
    項定有明文。所謂「應敘述具體理由」，係指應具體敘述原
    判決有何認事、用法或量刑等足以影響判決本旨之違法或不
    當情形，而非空泛之指摘而言。本件原判決認定：被告甲○
    ○前曾多次施用毒品，均經判處罪刑確定並執行完畢。復於
    民國98年7月7日晚間某時許，在臺北縣鶯歌鎮○○○路318
    巷51 號住處，同時施用海洛因、甲基安非他命一次等情。
    因而論被告以施用第一級毒品，累犯罪，處有期徒刑壹年貳
    月。係依憑被告對上開事實已坦承不諱，其為警所採集之尿
    液，經以酵素免疫分析法初步篩選，再以氣相層析質譜儀分
    析法確認，確呈現嗎啡（施用海洛因之代謝物為嗎啡）及安
    非他命、甲基安非他命陽性反應，有臺北縣政府警察局板橋
    分局偵辦毒品危害防制條例案被移送人姓名及代碼對照表（
    代碼編號：A0000000號）、臺灣檢驗科技股份有限公司濫用
    藥物檢驗報告（代碼編號：A0000000號）各一份在卷可稽等
    證據資料，而為論斷，並說明審酌被告曾因相同犯行經戒毒
    處遇及追訴處罰，猶未能知所警惕，顯然漠視法令之禁制，
    惟其犯罪行為主要係戕害自身，且事後坦承犯行，犯後態度
    尚無不良，暨其施用毒品之動機、目的、素行等一切情狀，
    量處有期徒刑壹年貳月之理由。經核認事用法及量刑均無不
    合。
二、被告上訴意旨略稱：係因為求解脫工作疲累而吸毒，誓不再
    犯，並有父母需奉養，請從輕量刑云云。然並未具體指明本
    件原判決有何認事、用法或量刑等足以影響判決本旨之違法
    或不當情形，自不合於首揭提起第二審上訴，上訴書狀應敘
    述具體理由之規定。其上訴顯屬違背法律上之程式，爰不經
    言詞辯論，駁回其上訴。
據上論斷，應依刑事訴訟法第367條前段、第372條，判決如主文
。
中    華    民    國    98    年    11    月    30    日
              刑事第十二庭審判長法  官  蔡永昌
                                法  官  陳榮和
                                法  官  蔡國在
以上正本證明與原本無異。
如不服本判決，應於收受送達後10日內向本院提出上訴書狀，其
未敘述上訴之理由者並得於提起上訴後10日內向本院補提理由書
（均須按他造當事人之人數附繕本）「切勿逕送上級法院」。
                                書記官  顧哲瑜
中    華    民    國    98    年    12    月    1     日


司法院資訊處製作；財團法人民間司法改革基金會備份。
